臺灣基隆地方法院基隆簡易庭小額民事判決
111年度基小字第831號
原      告  泰安產物保險股份有限公司

法定代理人  李松季  


訴訟代理人  陳柏諺  
被      告  趙國輝  

上列當事人間請求侵權行為損害賠償事件，本院於民國111年5月
4日言詞辯論終結，判決如下：
    主  文
被告應給付原告新臺幣柒仟陸佰貳拾貳元，及自民國一百一十一
年四月二十七日起至清償日止，按年息百分之五計算之利息。
原告其餘之訴駁回。
訴訟費用新臺幣壹仟元，由被告負擔新臺幣柒佰元，餘由原告負
擔。
本判決原告勝訴部分得假執行，但被告如以新臺幣柒仟陸佰貳拾
貳元為原告預供擔保，得免為假執行。
    事實及理由
一、被告經合法通知，未於言詞辯論期日到場，核無民事訴訟法
    第386條所列各款情形，依民事訴訟法第436條之23、第436 
    條第2項、第385條第1項前段之規定，准原告訴訟代理人之
    聲請，由其一造辯論而為判決。
二、原告主張：
    被告駕駛車號0000-00號車，於民國110年10月4日22時57分
    許，行經新北市○○區○○路000號，因倒車時疏未注意而碰撞
    由原告承保並由訴外人李語菲駕駛之車號000-0000號自用小
    客車（下稱系爭車輛），致系爭車輛受損，系爭車輛受損之
    修復費用合計為新臺幣（下同）10,888元，原告已依保險契
    約給付被保險人，依保險法第53條取得代位求償權。爰依民
    法第184條第1項、第191條之2前段之規定提起本件訴訟，並
    聲明：㈠被告應給付原告10,888元，及自起訴狀繕本送達被
    告翌日起至清償日止，按年息百分之5計算之利息。㈡訴訟費
    用由被告負擔。
三、被告經合法通知，未於言詞辯論期日到庭，亦未提出書狀作
    何聲明或陳述。
四、本院之判斷： 
　㈠原告主張被告駕駛車號0000-00號車，於110年10月4日22時57
    分許，於新北市○○區○○路000號前，與系爭車輛發生碰撞，
    致系爭車輛受損，及原告已依保險契約賠付上揭修理金額等
    事實，業據原告提出系爭車輛行車執照影本、新北市政府警
    察局道路交通事故當事人登記聯單影本、道路交通事故初步
    分析研判表影本、電子發票證明聯原本、桃苗汽車股份有限
    公司龜山服務廠估價單原本、系爭車輛受損照片影本等件為
    證，且經本院依職權向新北市政府警察局金山分局調閱本件
    道路交通事故相關資料（見該分局111年2月24日新北警金交
    字第1114293521號函附新北市政府警察局道路交通事故初步
    分析研判表、道路交通事故現場圖、道路交通事故調查報告
    表㈠、道路交通事故調查報告表㈡、A3類道路交通事故調查紀
    錄表、交通事故照片列印資料、道路交通事故當事人酒精測
    定紀錄表、新北市政府警察局舉發違反道路交通管理事件通
    知單、道路交通事故當事人登記聯單、行車執照等證件影本
    、光碟）在卷可稽，堪信為真。參以被告於警詢時陳稱：「
    我當時駕駛自小客車4466-J3號停放於港東路68之3號的斜坡
    ，等朋友取走物品。後來我要倒車往路上開的時候，不慎撞
    到停放於槽化線之自小客車APK-9005號白色自小客車。因而
    發生車禍。」等語（見被告之A3類道路交通事故調查紀錄表
    ），可知本件事故係因被告倒車時駕駛不慎所致，而當時情
    形，天候晴，日間自然光線，道路為市區道路，路面狀態乾
    燥、路面無缺陷、路面鋪裝柏油，無障礙物，視距良好，有
    道路交通事故調查報告表㈠在卷可稽，可知當時並無不能注
    意之情事，被告卻於倒車時疏未注意，堪認被告係有過失，
    且被告之過失行為與系爭車輛受損結果間，具有相當因果關
    係，被告對系爭車輛所受損害應負侵權行為損害賠償責任。
    而原告已依保險契約給付系爭車輛之修復費用，自得依保險
    法第53條規定代位行使對被告之損害賠償請求權。
　㈡按因故意或過失，不法侵害他人之權利者，負損害賠償責任
    。汽車、機車或其他非依軌道行駛之動力車輛，在使用中加
    損害於他人者，駕駛人應賠償因此所生之損害，民法第184
    條第1項前段、第191條之2前段分別定有明文。次按負損害
    賠償責任者，除法律另有規定或契約因有訂定外，應回復他
    方損害發生前之原狀；第一項情形，債權人得請求支付回復
    原狀所必要之費用，以代回復原狀，民法第213條第1項、第
    3項定有明文。查原告主張系爭車輛之修復費用為10,888元
    （工資4,235元、烤漆6,653元、零件0元），業據提出桃苗
    汽車股份有限公司龜山服務廠估價單為證，上開維修費用並
    無零件費用，故無零件折舊之計算問題，則堪認系爭車輛之
    必要修復費用為10,888元。
　㈢按損害之發生或擴大，被害人與有過失者，法院得減輕賠償
    金額，或免除之。重大之損害原因，為債務人所不及知，而
    被害人不預促其注意或怠於避免或減少損害者，為與有過失
    。前2項之規定，於被害人之代理人或使用人與有過失者，
    準用之，民法第217條定有明文。次按「查損害之發生或擴
    大，被害人與有過失者，法院得減輕賠償金額或免除之，重
    大之損害原因，為債務人所不及知，而被害人不預促其注意
    或怠於減少損害者，為與有過失，民法第二百十七條第一項
    及第二項定有明文，此即過失相抵之法則。按過失相抵之責
    任減輕或免除，非為抗辯，而為請求權一部或全部之消滅，
    故過失相抵之要件具備時，法院得不待當事人之主張，逕以
    職權減輕賠償金額或免除之」，最高法院80年度台上字第17
    3號民事判決意旨參照。經查，李語菲係於槽化線違規停車
    ，此觀之道路交通事故現場圖「現場處理摘要」欄之記載，
    及卷附道路交通事故照片列印資料甚明。則李語菲違規停車
    亦有疏失，依前開說明，即有過失相抵法則之適用。本院審
    酌李語菲及被告過失情節，認李語非應負百分之30之過失責
    任，是以，被告應賠償原告之金額為7,622元（計算式：10,
    888元×70%＝7,622元，元以下四捨五入，下同）。
五、綜上所述，原告基於侵權行為及代位求償之法律關係，請求
    被告賠償，其請求於7,622元及自起訴狀繕本送達翌日即111
    年4月27日起至清償日止，按週年利率百分之5計算之利息，
    為有理由，應予准許；逾上開範圍之請求，為無理由，應予
    駁回。
六、本件係適用小額訴訟程序所為被告敗訴之判決，依民事訴訟
    法第436條之20規定，就原告勝訴部分依職權宣告假執行。
    並依職權宣告被告預供擔保得免為假執行。
七、本件訴訟費用即第一審裁判費1,000元，由被告負擔700元（
    計算式：1,000元×7,622元/10,888元＝700元），餘由原告負
    擔。
八、據上論結，本件原告之訴為一部有理由、一部無理由，依民
    事訴訟法第436條之23、第436條之19第1項、第436條之20、
    第436條第2項、第385條第1項前段、第392條第2項、第79條
    、第87條第1項判決如主文。
中    華    民    國    111    年    5    月    25    日
                  基隆簡易庭  法  官  高偉文
以上正本係照原本作成。
對於本件判決如有不服，應於收受送達後20日內向本院提出上訴
書狀，上訴於本院合議庭，並按他造當事人之人數附具繕本。
當事人之上訴，非以判決違背法令為理由不得為之，上訴狀應記
載上訴理由，表明下列各款事項：
(一)原判決所違背之法令及其具體內容。
(二)依訴訟資料可認為原判決有違背法令之具體事實。
如委任律師提起上訴者，應一併繳納上訴審裁判費。
中    華    民    國    111    年    5    月    25    日
                              書記官  王靜敏